# 请教各位关于土地使用权摊销

提问人：shancheng 时间：2016-09-02 11:41:17
某公司取得 200 亩土地，根据规划用于建设厂房，工程分二期，假设每期占用土地 100 亩，在一期开建之后，由于某些原因预计二期不再修建。请问在建设期间土地使用权摊销是否仅将一期占用部分 100 亩摊销计入在建工程，闲置部分摊销计入当期损益？若可以这样操作，烦请提供准则依据，不甚感激！

回答人：chenyiwei
对土地使用权的摊销，可以如你所说的方法处理。 但土地使用税，则不论是建设期还是经营期，以及是否针对闲置土地，均计入管理费用处理。因为土地使用税的课税对象是土地使用权的拥有，也与房屋建筑物达到预定可使用状态无关（如果企业不缴纳土地使用税，税务机关只能责令缴纳和罚款，但不能责令该土地上的工程停工），所以土地使用税不是地上房屋达到预定可使用状态的必要支出，不应资本化。